【裁判字號】    97,交簡上,21
【裁判日期】    970508
【裁判案由】    公共危險
【裁判全文】
台灣屏東地方法院刑事判決      97年度交簡上字第21號
公  訴  人  臺灣屏東地方法院檢察署檢察官
被      告即
上  訴  人  甲○○
上列上訴人即被告因公共危險案件，不服台灣屏東地方法院96年
度交簡字第793 號中華民國96年12月24日第一審簡易判決（聲請
簡易判決處刑案號96年度偵字第7128號），提起上訴，本院管轄
之第二審合議庭判決如下：
    主  文
上訴駁回。
    事  實  及  理  由
一、本院認定被告之犯罪事實、理由、證據，與原審判決書之記
    載相同，茲引用之（如附件）。
二、核被告所為，係犯修正前刑法第185 條之3 不能安全駕駛動
    力交通工具罪。查刑法第2 條第1 項規定：「行為後法律有
    變更者，適用行為時之法律。但行為後之法律有利於行為人
    者，適用最有利於行為人之法律」，本件被告於民國96 年7
    月5 日犯罪行為後，刑法第185 條之3 業於97年1 月2日 修
    正公布，並於97年1 月4 日施行，修正前刑法第185 條之3
    原規定：「服用毒品、麻醉藥品、酒類或其他相類之物，不
    能安全駕駛動力交通工具而駕駛者，處一年以下有期徒刑、
    拘役或三萬元以下罰金。」惟修正施行之刑法第185 條之3
    則規定：「服用毒品、麻醉藥品、酒類或其他相類之物，不
    能安全駕駛動力交通工具而駕駛者，處一年以下有期徒刑、
    拘役或科或併科十五萬元以下罰金。」，比較修正前、後之
    併科罰金標準，修正後之刑法並無較有利於被告之情形，應
    依刑法第2 條第1 項前段規定，適用97年1 月4 日修正施行
    前之法律規定，附此敘明。
三、原審審酌被告漠視一般往來之公眾及駕駛人之用路安全，且
    政府各相關機關業就酒醉駕車之危害性以學校教育、媒體傳
    播等方式一再宣導，為時甚久，被告應對於該項誡命知之甚
    詳，況被告於91年間，即曾因酒醉駕車，經臺灣板橋地方法
    院判處罰金銀元15,000元，易服勞役50日，甫於91年9 月18
    日執行完畢（不構成累犯），有臺灣高等法院被告前案紀錄
    表附卷可參，仍不知悔改，本次案發後測得血中酒精濃度高
    達每公合313 毫克（換算呼氣酒精濃度約每公升1.56毫克）
    ，足徵其醉態嚴重，於此情形下，駕駛動力交通工具之危險
    性甚高，且犯後態度不佳，惡性非淺，惟念其酒後騎乘機車
    ，進而肇事自傷，衡情已獲教訓等一切情狀，量處有期徒刑
    5 月，並諭知易科罰金之折算標準，其認事用法，均無不合
    ，量刑亦屬妥適。被告上訴意旨空言指摘原審判決不當，顯
    無理由，應予駁回。
四、被告上訴意旨另以：被告已坦承犯行，態度良好，並為中度
    身心障礙人士，家境清寒，為低收入戶，尚須扶養老父，請
    求給予緩刑云云。經查被告酒後駕車經警查獲後，猶否認犯
    行，辯稱僅和友人吃飯未喝酒，因平常就有喝酒的習慣，體
    內都有酒精成分，抽血酒精濃度方會高於法定數值云云，有
    被告96年10月14日警詢筆錄在卷可證，其於偵訊中猶稱，當
    時駕車很穩云云，顯係犯後態度不佳，毫無悔意，參以其前
    曾因酒醉駕車，經臺灣板橋地方法院判處罰金銀元15,000元
    ，易服勞役50日，甫於91年9 月18日執行完畢，有臺灣高等
    法院被告前案紀錄表附卷可參，仍不知悔改，再度酒後駕駛
    動力交通工具，並與其他用路人發生擦撞，惡性自然非輕，
    若僅以被告為低收入戶並肢體障礙即可獲得緩刑宣告，與公
    共危險罪所保護之社會法益及被告造成之本案實害相比，顯
    不相當；次查被告既曾酒罪駕車遭受判刑，其對遵守法令之
    重要性及酒後駕車對公共交通安全所隱存之危險性，自應有
    高於常人之認識及注意能力，竟心存僥倖，貿然酒後駕車，
    其行並無可憫之處；再若認只要被告上訴，一律均可獲得緩
    刑宣告，無須衡量前述各種犯罪情狀，則不啻鼓勵投機，致
    公眾法益之保障無法獲得預防之效果，為達刑法之懲罰性及
    教化目的，本院基此爰不為緩刑之宣告，併此敘明。
據上論斷，應依刑事訴訟法第455 條之1 第1 項、第3 項、第36
8 條，判決如主文。
本案經檢察官陳新君到庭執行職務。
中    華    民      國      97    年   5    月    8   日
                    刑事第五庭
                              審判長法  官  石家禎
                                    法  官  林家聖
                                    法  官  陳秀慧
以上正本證明與原本無異。
不得上訴。
中    華    民      國      97    年   5    月    8   日
                                    書記官  林鴻仁


司法院資訊處製作；財團法人民間司法改革基金會備份。
